臺灣臺中地方法院刑事判決　　　　　　　　　　　　九十三年度訴字第二三六九號
　　公　訴　人　臺灣臺中地方法院檢察署檢察官
　　被　　　告　甲○○
右列被告因毒品危害防制條例案件，經檢察官提起公訴（九十三年度毒偵字第三一一
七號），本院合議庭裁定由受命法官獨任進行簡式審判程序，判決如左：
    主  文
甲○○連續施用第一級毒品，處有期徒刑捌月，扣案之第一級毒品海洛因壹包（淨重
零點壹零公克，空包裝重零點壹陸公克）沒收銷燬之、注射針筒及藥鏟各壹支均沒收
；又施用第二級毒品，處有期徒刑參月。應執行有期徒刑玖月，扣案之第一級毒品海
洛因壹包（淨重零點壹零公克，空包裝重零點壹陸公克）沒收銷燬之、注射針筒及藥
鏟各壹支均沒收。
    事  實
一、甲○○前於民國八十四年間，因肅清煙毒條例案件，經本院於八十五年一月十八
    日以八十四年度訴緝字第一一三七號判決判處應執行有期徒刑三年三月，於同年
    三月十五日確定，送監執行後於八十六年八月十九日縮短刑期假釋付保護管束，
    嗣於八十八年二月二十三日保護管束期滿執行完畢（不構成累犯）；復於九十一
    年間因施用毒品案件，經本院以九十一年度毒聲字第一四三號裁定送觀察勒戒處
    所觀察、勒戒後，因有繼續施用毒品傾向，再經本院以九十一年度毒聲字第五二
    五號裁定令入戒治處所施以強制戒治，嗣於九十二年二月十三日強制戒治期滿執
    行完畢，並經臺灣臺中地方法院檢察署檢察官於九十二年三月三十一日以九十二
    年度戒毒偵字第一三三號、第一三五號為不起訴處分確定。詎仍不思戒絕毒品，
    基於施用第一級毒品海洛因之概括犯意，自九十三年五月底、六月初某日起至九
    十三年八月十五日止，連續在其位於臺中縣太平市○○里○○鄰○○路五四巷十
    三弄十八號住處或友人位於臺中縣住處等處，以將第一級毒品海洛因加水稀釋後
    ，用注射針筒注射於手臂血管之方式，施用第一級毒品海洛因多次，平均約每二
    個星期施用一次，復基於施用第二級毒品甲基安非他命之犯意，於九十三年八月
    十四日某時，在上址住處，以將第二級毒品甲基安非他命置於玻璃球內，以火燒
    烤成煙後吸用之方式，施用第二級毒品甲基安非他命一次。嗣於九十三年八月十
    七日凌晨一時五十分許，在甲○○上址住處為警查獲，並扣得第一級毒品海洛因
    一包（淨重零點一零公克，空包裝重零點一六公克）及其所有供施用海洛因用之
    注射針筒一支、供分裝所施用海洛因用之藥鏟一支。再經警方採集甲○○的尿液
    ，送往中山醫學大學附設醫院藥物濫用檢測中心以ＧＣ／ＭＳ方法檢驗結果，呈
    第一級毒品海洛因於人體代謝後之嗎啡、可待因陽性反應及第二級毒品甲基安非
    他命於人體代謝後之甲基安非他命、安非他命陽性反應，因而查悉上情。
二、案經臺中縣警察局霧峰分局報請臺灣臺中地方法院檢察署檢察官偵查起訴。
    理  由
一、本件被告甲○○所犯係死刑、無期徒刑、最輕本刑為三年以上有期徒刑以外之罪
    ，其於準備程序中就被訴事實為有罪之陳述，經告知簡式審判程序之旨，並聽取
    公訴人及被告之意見後，本院合議庭認為適宜而裁定由受命法官獨任進行簡式審
    判程序，合先敘明。
二、訊據被告甲○○對於右揭犯罪事實坦承不諱，且被告為警查獲後，其經警方採集
    尿液送往中山醫學大學附設醫院藥物濫用檢測中心以ＧＣ／ＭＳ方法檢驗結果，
    呈第一級毒品海洛因於人體代謝後之嗎啡、可待因陽性反應及第二級毒品甲基安
    非他命於人體代謝後之甲基安非他命、安非他命陽性反應，有臺中縣警察局霧峰
    分局委託檢驗尿液代號與真實姓名對照表及中山醫學大學附設醫院藥物濫用檢測
    中心檢驗報告各一紙附卷可稽。此外，並有第一級毒品海洛因一包（淨重零點一
    零公克，空包裝重零點一六公克）及其所有供施用海洛因用之注射針筒一支、供
    分裝所施用海洛因用之藥鏟一支扣案可資佐證，而前開海洛因經送往法務部調查
    局以化學呈色法、氣相層析質譜儀分析法鑑驗結果，確含有第一級毒品海洛因成
    分，有法務部調查局九十三年九月二十四日調科壹字第一二ＯＯ一四三七八號鑑
    定通知書在卷足憑，堪認被告前開自白為真實。又查被告前於九十一年間因施用
    毒品案件，經本院以九十一年度毒聲字第一四三號裁定送觀察勒戒處所觀察、勒
    戒後，因有繼續施用毒品傾向，再經本院以九十一年度毒聲字第五二五號裁定令
    入戒治處所施以強制戒治，嗣於九十二年二月十三日強制戒治期滿執行完畢，並
    經臺灣臺中地方法院檢察署檢察官於九十二年三月三十一日以九十二年度戒毒偵
    字第一三三號、第一三五號為不起訴處分確定，有前開不起訴處分書、臺灣高等
    法院被告全國前案紀錄表、臺灣臺中地方法院檢察署刑案資料查註紀錄表及查詢
    被告在監在押資料附卷可稽。是被告於強制戒治執行完畢後，五年內再犯本件毒
    品危害防制條例第十條之罪，事證明確，其犯行洵堪認定，應依法論科。
三、按毒品危害防制條例固於九十二年七月九日修正公布，並於九十三年一月九日生
    效，惟本件被告既於毒品危害防制條例修正生效後始施用第一、二級毒品，自應
    適用修正後毒品危害防制條例相關規定論處，合先敘明。是核被告所為，係犯毒
    品危害防制條例第十條第一項之施用第一級毒品罪及同條例同條第二項之施用第
    二級毒品罪。其持有第一、二級毒品之低度行為復為施用第一、二級毒品之高度
    行為所吸收，均不另論罪。被告先後多次施用第一級毒品犯行，時間緊接，犯罪
    構成要件相同，顯係基於概括之犯意為之，為連續犯，依刑法第五十六條規定以
    一罪論，並加重其刑；又查海洛因與甲基安非他命成分不同，施用方式亦異，是
    被告所犯二罪應屬犯意各別，構成要件有異，行為亦殊，應予分論併罰。公訴意
    旨認被告經警方採集尿液，送往中山醫學大學附設醫院藥物濫用檢測中心，以Ｇ
    Ｃ／ＭＳ方法檢驗結果，呈第二級毒品甲基安非他命、安非他命陽性，因認被告
    係施用第二級毒品安非他命。惟查，施用安非他命者，其尿液中之代謝物為安非
    他命，依現行濫用藥物尿液檢驗作業準則，其濃度大於500ng/ml者，判定為安非
    他命陽性反應。施用甲基安非他命者，其尿液中之代謝物為甲基安非他命及安非
    他命，依現行濫用藥物尿液檢驗作業準則，其甲基安非他命濃度大於500ng/ml，
    且其代謝物安非他命濃度大於200ng/ml者，判定為甲基安非他命陽性反應；施用
    安非他命者，其尿液代謝物應為安非他命陽性反應，不會產生有甲基安非他命陽
    性反應。施用甲基安非他命者，其尿液代謝物會呈甲基安非他命及安非他命陽性
    反應；人體施用甲基安非他命後，在主要代謝物中未改變形態之甲基安非他命佔
    施用劑量達百分之四十三，而安非他命佔百分之五等情，有內政部警政署刑事警
    察局九十三年四月二十七日（九三）刑鑑字第０９３００８６２１３號函、行政
    院衛生署管制藥品管理局九十三年五月六日管檢字第０９３０００３８９６號函
    、法務部法醫研究所九十三年四月二十八日法醫毒字第０９３０００１３１８號
    函及法務部調查局九十三年四月二十七日調科壹字第０９３００１５３０７０號
    函釋意旨可按，本件被告尿液代謝物甲基安非他命濃度為37338ng/ml、安非他命
    濃度為2667ng/ml ，顯然係單純施用第二級毒品甲基安非他命，而非施用第二級
    毒品安非他命，是公訴意旨容有誤認，附此說明。爰審酌被告前有施用毒品前案
    紀錄，竟仍不知悔改警惕，猶繼續施用毒品不輟，無視於毒品對於自身健康之戕
    害及國家對於杜絕毒品犯罪之禁令，暨其智識、素行、犯罪之目的、被告供稱係
    因蜂窩性組織炎之病痛始再犯本案之動機、手段、施用時間、次數，惟念及施用
    毒品係自戕且容易成癮之行為，且被告係於強制戒治執行完畢釋放後，五年內再
    犯施用第一級毒品海洛因、第二級毒品甲基安非他命犯行，依毒品危害防制條例
    之規定，無需再經觀察、勒戒或強制戒治之刑事處遇程序，為兼顧被告斷絕生理
    成癮性及心理依賴性之必要，量刑實不宜過輕，惟斟酌被告犯後於本院審理中坦
    承犯行，頗具悔意，態度尚佳等一切情狀，就所犯二罪分別量處如主文所示之刑
    示懲，並定其應執行刑。扣案之第一級毒品海洛因一包（淨重零點一零公克，空
    包裝重零點一六公克），係查獲之第一級毒品，應依毒品危害防制條例第十八條
    第一項前段之規定，宣告沒收銷燬之；另扣案之注射針筒及藥鏟各一支，分係被
    告所有供施用第一級毒品海洛因所用、分裝所施用海洛因用之物，業據被告供承
    在卷，雖毒品危害防制條例第十八條第一項及同條例施行細則第十一條之一，就
    施用毒品之器具，規定由查獲機關予以沒入銷燬之，然扣案物品既尚未經查獲機
    關沒入銷燬，且為被告所有供前開犯罪所用之物，本院自應依刑法第三十八條第
    一項第二款規定宣告沒收。
據上論斷，應依刑事訴訟法第二百七十三條之一第一項、第二百九十九條第一項前段
，毒品危害防制條例第十條第一項、第二項、第十八條第一項前段，刑法第十一條、
第五十六條、第五十一條第五款、第三十八條第一項第二款，判決如主文。
本案經檢察官葉芳如到庭執行職務
中      華      民      國    九十三    年     十一     月     十七     日
                                     臺灣臺中地方法院刑事第八庭
                                          法  官   吳  崇  道
右正本證明與原本無異。
如不服本判決，應於判決送達後十日內向本院提出上訴狀，上訴於臺灣高等法院臺中
分院( 須附繕本 )。
                                          書記官
中      華      民      國    九十三    年     十一     月     十八     日
附錄本案論罪科刑法條
毒品危害防制條例第十條
施用第一級毒品者，處六月以上五年以下有期徒刑。
施用第二級毒品者，處三年以下有期徒刑。
